【裁判字號】    97,家抗,62
【裁判日期】    980814
【裁判案由】    變更子女姓氏
【裁判全文】
臺灣臺北地方法院民事裁定              97年度家抗字第62號
再抗告人    乙○○
非訟代理人  呂錦峰律師
上列再抗告人因與相對人甲○○間聲請變更子女姓氏事件，對於
中華民國98年5月25日本院97年度家抗字第62號裁定提起再抗告
，本院裁定如下：
    主  文
再抗告駁回。
再抗告費用新台幣壹仟元由再抗告人負擔。
    理  由
一、按對於抗告法院所為抗告有無理由之裁定再為抗告，僅得以
    其適用法規顯有錯誤為理由，並經原法院之許可；此項許可
    ，以原裁定所涉及之法律見解具有原則上之重要性為限；又
    原法院認為不應許可者，應以裁定駁回其再抗告，此觀諸非
    訟事件法第45條第3項、第4項、第5項準用民事訴訟法第436
    條之3第3項規定自明。又所謂「適用法規顯有錯誤」，係指
    原裁定就其取捨證據所確定之事實適用法規顯有錯誤而言，
    不包括判決不備理由或漏未斟酌證據，及認定事實錯誤之情
    形在內；所謂原則上之重要性，係指該事件所涉及之法律見
    解意義重大，而有加以闡釋之必要者而言。
二、本件再抗告人對於本院第二審認相對人抗告為有理由而廢棄
    駁回變更子女姓氏之裁定，並准許兩造之子女許毓庭（女，
    民國○○年○月○日生）、許毓晟（男，民國○○年○月○○日生）
    之姓氏變更為母姓「田」，提起再抗告，無非以：有關子女
    姓氏的變更，就子女部份，應有客觀事實足以證明原姓名對
    其確有不利的影響，並不能僅憑主觀私人感情作用，此外尚
    要考量到身分安定、交易安全以及家族制度的表徵等因素。
    本院第二審僅以兩造子女主觀偏頗之臆測為依據，忽略子女
    均已將近成年之事實，漠視子女過去十數年來因姓「許」所
    建立的穩固身分及社會關係，且未慮及子女改姓後可能面對
    眾人異樣眼光，本件客觀上並無足認「許」姓有不利子女之
    事實，並不符合民法第1059條第5項變更子女姓氏之要件云
    云為論據。惟查，再抗告人再抗告理由所陳各節，均屬對兩
    造子女冠父姓氏對其是否有不利，更改為母姓是否符合子女
    之最佳利益等問題為爭執，此乃屬本院第二審採證認事當否
    之問題，核與適用法規是否顯有錯誤無關，亦無涉及法律見
    解具有原則上重要性而有加以闡釋必要之情事。本件再抗告
    不合前開條文規定而不應許可，其再抗告為不合法，應予駁
    回。爰裁定如主文。
中    華    民    國    98    年    8    月   14      日
                家事法庭審判長法  官  曾部倫
                              法  官  吳素勤
                              法  官  徐麗瑩
以上正本係照原本作成。
如對本裁定抗告，須於裁定送達後十日之不變期間內，向本院提
出抗告狀。
中    華    民    國    98    年    8     月    27    日
                              書記官  黃世昌


司法院資訊處製作；財團法人民間司法改革基金會備份。
